# 请教陈版！！

提问人：kaoguozhukuai 时间：2021-05-14 17:32:30
关于境内上市公司收购境外上市公司，对于会计政策及估计的差异，在备考报告中可否不进行调整？如持有待售、折旧摊销、坏账等

回答人：chenyiwei
持有待售的认定差异属于会计政策差异，一般情况下应进行调整，保证合并报表层面会计政策的一致性。
折旧摊销和坏账属于会计估计差异，由于境内外经营环境的差异，通常情况下出现这些差异是合理的，不应强制统一。